# 账务处理?

提问人：1091 时间：2014-06-18 14:54:18
上市公司的自然人控股股东，将持有上市公司的股票出售后，将净收益以奖励资金的形式给上市公司的优秀员工，员工获得的现金金额是以一定的股票数量为基础计算的，且规定考核条件、分年度给予。 请问，这种情况下对上市公司会计处理有影响吗？是否大股东对上市公司的捐赠进行账务处理

回答人：chenyiwei
由于这些优秀员工获得大股东奖励的原因是对其为公司提供的服务进行补偿（可能是补偿过去已经提供的服务，也可能是补偿未来提供的服务），因此无论是否属于股份支付，都属于大股东为公司承担职工薪酬费用。上市公司应当确认管理费用和资本公积。其中资本公积代表大股东以代本公司承担费用的方式对本公司进行的资本性投入。

提问人：1091 时间：2014-06-19 10:36:34
如果是根据员工的考核结果，将净收益支付给员工的父母，在账务处理上是否会有区别？谢谢

回答人：chenyiwei
不会有本质区别。因为虽然支付对象变成了员工的亲属，但仍然是基于员工给公司提供的服务而支付的，本质上仍然是对员工为公司提供服务的报酬。